【裁判字號】    88,訴,1534
【裁判日期】    890724
【裁判案由】    偽造文書等
【裁判全文】
臺灣桃園地方法院刑事判決                        八十八年度訴字第一五三四號
    公  訴  人  台灣桃園地方法院檢察署檢察官
    被      告  己○○
    選任辯護人  乙○○
                甲○○
右列被告因偽造文書等案件，經檢察官提起公訴（八十八年度偵字第一七二六五號）
，本院判決如左：
        主  文
己○○無罪。
        理  由
一、公訴意旨略以：被告己○○與丁○○（業經判決確定）為鄰居，丁○○於民國八
    十七年四月下旬某日夜間不詳時間，在桃園縣平鎮市○○路十五巷四三號與其妹
    戊○○共同居住處所，竊取戊○○所有中國信託商業銀行信用卡一張（發卡號碼
    ：0000000000000000號），被告己○○遂與丁○○基於概括犯
    意之聯絡，共同意圖為自己不法之所有，連續於八十七年五月五日、五月六日、
    五月七日，先後相偕前往桃園縣桃園市三ＯＰ皮鞋店、三悅商行及三ＯＰ皮鞋店
    ，分別在前開商店購買皮鞋等物，價值各為新台幣（下同）二千八百元、五千六
    百元及三千二百元，並提出丁○○竊得之上開信用卡，由被告己○○於各該商店
    之簽帳單上（顧客存根聯、特約商店存根聯及銀行存根聯）以複寫方式每一次均
    偽造「戊○○」三枚署押，用以表示係戊○○消費簽帳證明之意思表示後，將各
    該帳單交於各商店職員予以行使，使各該職員限於錯誤而分別交付皮鞋等物，因
    認被告己○○涉有刑法第二百十六條、第二百十條行使偽造之私文書罪嫌、同法
    第三百三十九條第一項詐欺罪嫌。
二、訊之被告堅決否認有何行使偽造之私文書或詐欺之犯行，辯稱絕未偕同丁○○前
    往上開各該商店以戊○○之中國信託商業銀行信用卡刷卡購物等語。
三、按犯罪事實應依證據認定之，無證據不得推斷其犯罪事實，刑事訴訟法第一百五
    十四條定有明文。本件公訴人指被告涉有前開犯嫌，依其起訴書所載，係以被害
    人戊○○、證人丙○○於本院八十七年度訴字第一○五一號刑事案件偵審中之證
    詞，及各該消費簽帳單上「戊○○」之簽名經內政部警政署刑事警察局鑑定與被
    告當庭書寫之戊○○筆跡相符為據。惟被害人戊○○於上開刑事案件偵審中均指
    稱其所有之前開中國信託商業銀行信用卡、寶島商業銀行信用卡（發卡號碼：0
    000000000000000號）各一張失竊遭盜刷，但從未指述行竊或盜
    刷信用卡者為被告。至於證人丙○○為金波斯服飾店店員，雖於前開刑事案件中
    證稱被告與丁○○於八十七年五月十三日前往金波斯服飾店消費，持戊○○失竊
    之寶島銀行信用卡，由被告於簽帳單上簽「戊○○」之名購物達一千一百元等語
    在卷，但亦不曾指稱被告於公訴人所指時地持中國信託商業銀行之信用卡消費，
    均經本院調閱前開刑事案件卷宗查明屬實，凡此證詞均未能證明被告持戊○○失
    竊之中國信託商業銀行信用卡盜刷購物至明。而內政部警政署刑事警察局依據公
    訴人所檢送之資料，固認定送鑑簽帳單上「戊○○」之簽名筆跡與被告當庭書寫
    者相符，有該局八十八年十月三十日刑鑑字第一一一五九三號鑑驗通知書在卷可
    憑，惟所鑑定之簽帳單係前開寶島商業銀行信用卡於八十七年五月十三日在香港
    商捷時海外貿易有限公司台灣分公司消費四千八百元之資料（被告涉嫌此部分詐
    欺及行使偽造私文書之犯行，則未據公訴人起訴），據以之證明被告於八十七年
    五月五日、五月六日、五月七日持戊○○失竊之中國信託商業銀行信用卡消費，
    自有違誤。復查，證人丁○○始終否認曾偕同被告於公訴人所指之時地以戊○○
    之中國信託商業銀行信用卡刷卡消費，並稱各該筆消費均由伊簽名刷卡，與被告
    無涉等語在案。且卷附戊○○失竊之中國信託商業銀行信用卡於八十七年五月六
    日、五月七日，在三悅商行及三ＯＰ皮鞋店消費各五千六百元、三千二百元之簽
    帳單影本（該卡於八十七年五月五日在三ＯＰ皮鞋店之消費簽帳單經向中國信託
    商業銀行調借，該行並未檢送）、被告與丁○○當庭書寫之「戊○○」簽名筆跡
    經送憲兵學校、法務部調查局鑑定，雖均因送鑑簽帳單為影本，運筆模糊而無法
    確認簽帳單「戊○○」之筆跡究係何人所為，有憲兵學校八十九年一月二十日（
    八九）執正字第○三四九號函、法務部調查局八十九年六月二日（八九）陸（二
    ）字第八九○三九二三六號函足憑，但上開各該簽帳單上「戊○○」之簽名與被
    告及丁○○當庭書寫之「戊○○」筆跡以肉眼比對，確以丁○○所書寫者與簽帳
    單影本上者較為相似，益徵被告辯稱並未於公訴人所指時地與丁○○持戊○○失
    竊之中國信託商業銀行盜刷消費等情，非無可採。查既無任何積極證據足認被告
    有公訴人所指之詐欺或行使為造文書犯嫌，核諸首揭法文，自應為被告無罪之諭
    知，以符法治。
四、至於被告是否如本院八十七年度訴字第一○五一號被告丁○○偽造文書一案刑事
    判決中所認定，與丁○○於八十七年五月十三日共同於香港商捷時海外貿易有限
    公司台灣分公司、寶島皮鞋公司、金波斯服飾店持前揭戊○○失竊之寶島商業銀
    行信用卡，盜刷購物，涉有詐欺及行使偽造私文書之犯嫌，因非本案起訴效力所
    及，本院非得予以審究，應由有權偵查機關另案偵處，附此敘明。
五、據上論斷，應依刑事訴訟法第三百零一條第一項，判決如主文。
本案經檢察官魏雯祈到庭執行職務。
中      華      民      國      八十九      年    七    月    二十四  日
                                臺灣桃園地方法院刑事第五庭
                                      法  官  楊  得  君
右正本證明與原本無異。
如不服本判決，應於判決送達後十日內向本院提出上訴狀( 應附繕本 )，上訴於臺灣
高等法院。
                                      書記官  簡  慧  瑛
中       華      民      國     八十九      年    七    月    二十五    日


司法院資訊處製作；財團法人民間司法改革基金會備份。
